【裁判字號】    89,易,177
【裁判日期】    890214
【裁判案由】    違反著作權法
【裁判全文】
臺灣臺中地方法院刑事判決                          八十九年度易字第一七七號
    公  訴  人  臺灣臺中地方法院檢察署檢察官
    被      告  乙○○
右列被告因違反著作權法案件，經檢察官提起公訴（八十八年度偵字第二四一八二號
），本院判決如左：
    主  文
乙○○以明知為侵害著作權之物而意圖營利而交付之方法侵害他人之著權為常業，處
有期徒刑壹年貳月，緩刑參年。
扣案如附表一、二所示之錄音帶捌佰拾捌捲、ＣＤ唱片參佰壹拾片均沒收。
    事  實
一、乙○○以在夜市擺設攤位販賣錄音帶及ＣＤ唱片為業，明知由不詳姓名綽號「阿
    弟」之成年男子載往兜售如附表所示之錄音帶及ＣＤ唱片，係他人擅自重製而侵
    害滾石國際音樂股份有公司等公司（詳如附表一、二所示）享有錄音著作權之物
    ，竟意圖營利，先於八十八年十一月二十七日，以每片ＣＤ唱片新臺幣（下同）
    約九十五元、每捲錄音帶約五十元之價格購入後，分別於八十八年十一月三十日
    在臺中縣梧棲鎮夜市及同年十二月一日在臺中市○○路與河南路三０一巷口夜市
    攤位上，以ＣＤ唱片每片二百元、錄音帶每捲一百元之方式交付販賣予不特定人
    牟利，並恃為主要生活之資，而以此方法侵害他人之錄音著作權，共已設攤販賣
    二次，共售出錄音帶二捲、ＣＤ唱片二十片。嗣於八十八年十二月一日晚間九時
    五分許，經警在在臺中市○○路與河南路三０一巷口夜市內查獲，並扣得如附表
    所示之盜版仿冒之ＣＤ唱片三百一十片及錄音帶八百十八捲（詳如附表一、二所
    示）。
二、案經滾石國際音樂股份有限公司、華納國際音樂股份有限公司、上華國際企業股
    份有公司、福茂唱片音樂片股份有限公司、科藝百代股份有限公司、新力哥倫比
    亞音樂股份有限公司、博德曼股份有限公司、環球國際音樂有限公司、科藝百代
    股份有限公司、豐華唱片股份有限公司魔岩唱片股份有限公司等公司訴由臺中市
    警察局第五分局報請臺灣臺中地方法院檢察署檢察官偵查起訴。
    理  由
一、訊據被告乙○○對上開販賣交付盜版仿冒錄音帶及ＣＤ唱片之事實坦承不諱，核
    與告訴人之代理人甲○○於警訊中指訴情節相符，而被告自承每片ＣＤ唱片約九
    十五元、每捲錄音帶約五十元購入後，分別以ＣＤ唱片每片二百元、錄音帶每捲
    一百元賣出，顯低於市面上一般享有著作權之ＣＤ唱片及錄音帶售價，且扣案附
    表一編號11之錄音帶，係將不同唱片公司分別享有錄音著作權之歌曲且由數分屬
    不同唱片公司之歌者所演唱而集中灌錄於一錄音帶，此與正版錄音帶及ＣＤ唱片
    均係由同一家唱片公司為其歌手發行者大異其趣，顯見被告應係明知販賣之ＣＤ
    唱片及錄音帶均係盜拷之著作物。又按刑法上所謂常業犯，係指反覆以同種類之
    行為為目的之社會活動之職業性犯罪而言，亦即恃犯罪所得以維生，至犯罪時間
    長短、所得多寡、是否恃此為惟一謀生職業，均非所問。被告自承剛退伍幫助朋
    友販賣木瓜牛奶，後因「阿弟」者向其攀談鼓吹推銷販賣錄音帶及ＣＤ唱片，因
    家中經濟情況不佳，且背負貸款沈重，為多賺點錢並減輕家中經濟負擔，方才販
    賣盜版仿冒錄音帶及ＣＤ唱片，當時並無其他工作等語，顯見被告販賣盜版仿冒
    ＣＤ唱片及錄音帶係為維持生計所為，而現場查獲之盜版ＣＤ唱片三百一十片、
    錄音帶八百十八捲，其數量甚多，益徵渠係恃販賣該等盜版錄音帶及ＣＤ唱片維
    生，被告本於常業之犯意而為已至為明確，不因販售時間之長短或販賣數量之多
    寡而有不同，故無礙於成立常業犯。此外，復有盜版仿冒之ＣＤ唱片三百一十片
    及錄音帶八百十八捲扣案可憑，另有告訴人之代理人提出之被侵害錄音著作權利
    相關證件清冊一份附卷足稽。本件事證明確，被告犯行堪以認定，應予依法論科
    。
二、核被告乙○○所為，係犯著作權法第九十四條以犯第九十三條第三款違反第八十
    七條第二款明知為侵害著作權之物意圖營利而交付之方法侵害他人之著作權為常
    業罪。公訴人論以同法第九十三條第三款之連續犯，尚有未洽，起訴法條應予變
    更。又被告意圖營利而交付之錄音帶及ＣＤ唱片，所收錄之多數歌曲，係重製如
    附表所示被害人公司享有著作權之著作，被告以一交付行為侵害多數著作權人之
    法益，為想像競合犯，依刑法第五十五條之規定，應從情節較重者處斷。本院審
    酌被告之品行，犯罪之動機、手段，大量販賣非法重製之著作物對著作權人利益
    影響甚巨，及犯後坦承犯行、態度良好，尚有悔意等一切情狀，量處如主文所示
    之刑。末查被告未曾受有期徒刑以上刑之宣告，此有臺灣臺中地方法院檢察署刑
    案資料查註紀錄表附卷可按，被告經此教訓當知警惕而無再犯之虞，本院認所宣
    告之刑以暫不執行為適當，併予宣告緩刑，以啟自新。扣案如附表所示之ＣＤ唱
    片三百一十片及錄音帶八百十八捲，為被告所有供犯本罪所用之物，業據其供明
    在卷，應予宣告沒收。
據上論斷，應依刑事訴訟法第二百九十九條第一項前段、第三百條，著作權法第九十
四條，刑法第十一條前段、第五十五條、第七十四條第一款、第三十八條第一項第二
款，判決如主文。
中      華      民      國      八十九      年      二    月    十四    日
          臺灣臺中地方法院刑事第七庭
                                          法  官  陳  葳
右正本證明與原本無異。
如不服本判決，應於判決送達後十日內向本院提出上訴狀，上訴於臺灣高等法院臺中
分院( 須附繕本 )。
                                          書記官
中      華      民      國      八十九      年      二    月    十四    日
附錄法條：
著作權法第九十四條：
以犯第九十一條、第九十二條或第九十三條之罪為常業者，處一年以上七年以下有期
徒刑，得併科新臺幣四十五萬元以下罰金。


司法院資訊處製作；財團法人民間司法改革基金會備份。
